【裁判字號】    97,簡,298
【裁判日期】    971031
【裁判案由】    菸害防制法
【裁判全文】
臺北高等行政法院裁定
                                     97年度簡字第00298號
原      告  引雅股份有限公司
代  表  人  甲○○（董事長）
被      告  臺北市政府衛生局
代  表  人  邱文祥（局長）住同上
上列當事人間因菸害防制法事件，原告不服臺北市政府中華民國
97年3 月7 日府訴字第09770074700 號訴願決定，提起行政訴訟
，本院裁定如下：
    主    文
原告之訴駁回。
訴訟費用由原告負擔。
    理    由
一、訴願法第1 條第1 項規定：「人民對於中央或地方機關之行
    政處分，認為違法或不當，致損害其權利或利益者，得依本
    法提起訴願。..」第56條第1 項規定：「訴願應具訴願書，
    載明左列事項，由訴願人或代理人簽名或蓋章：....」第62
    條規定：「受理訴願機關認為訴願書不合法定程序，而其情
    形可補正者，應通知訴願人於20日內補正。」第77條第1 款
    規定：「訴願事件有左列各款情形之一者，應為不受理之決
    定︰一、訴願書不合法定程序不能補正或經通知補正逾期不
    補正者。」。
二、查原告位於臺北市福華飯店地下1 樓（臺北市○○區○○路
    3 段160 號地下1 樓）「引雅專櫃」之營業場所，經被告於
    96年10月24日現場稽查發現系爭營業場所所販售之「PARLIA
    MENT、Marlboro、MILD SEVEN、長壽....」等菸品正面緊臨
    透明玻璃對外，面向走道展示，其行為逾越販賣所需之必要
    程度，且達到對不特定人進行促銷或廣告之效果。復經被告
    於96年11月8 日訪談原告之受託人王永楨並製作調查紀錄表
    後，審認原告違反菸害防制法第9 條第1 項第1 款規定，而
    依同法第22條規定，以96年11月16日北市衛藥食字第096383
    23100 號行政處分書處原告10萬元罰鍰。原告不服，於96年
    12月31日向臺北市政府提起訴願。
三、經查，本件原告所送訴願書未蓋訴願人（即原告）及代表人
    之印章，臺北市政府訴願審議委員會乃以97年1 月4 日北市
    訴（癸）字第09631276311 號書函通知原告略以：「主旨：
    貴公司因違反菸害防制法事件提起訴願乙案，經核所送訴願
    書未蓋公司及代表人印章，不符訴願法第56條規定，茲檢送
    訴願書影本1 份，請於文到20日內補正到會，俾憑審議。」
    上開通知書函於97年1 月7 日送達，此有掛號郵件收件回執
    附卷可稽，惟原告並未依限補正，其訴願自不合法，而由訴
    願機關諭知不受理，應無違誤。雖原告於起訴狀稱因送達地
    址並非原告辦公地址（臺北市○○○路○ 段102 號11樓）以
    致未收到補正通知函云云；然查，原告於被告調查時，留下
    之連絡地址即為臺北市○○○路○ 段38號1 樓，而原處分之
    送達地址也是同址，原告提起訴願該訴願狀上所載之地址也
    是同址，而且均經同一模式收受相關文件（均參原處分卷影
    本），原告狀稱地址不同，自無足憑。
四、綜上論結，本件訴願為程序不合，臺北市政府不予受理，原
    告逕自提起行政訴訟，其程序仍不合法。本件程序不合法，
    原告所爭執之實體理由如何，自無審酌之必要，亦此敘明。
五、據上論斷，原告之訴為不合法，依行政訴訟法第107 條第1
    項第10款、第104 條、民事訴訟法第95條、第78條，裁定如
    主文。
中    華    民    國    97    年    10    月    31    日
            臺北高等行政法院第三庭
                          法  官  陳心弘
上為正本係照原本作成。
本件以訴訟事件所涉及之法律見解具有原則性者為限，始得於本
裁定送達後10日內向本院提出抗告狀（須按他造人數附繕本），
並經最高行政法院許可後方得抗告。
中    華    民    國    97    年    10    月   31     日
                          書記官  鄭聚恩


司法院資訊處製作；財團法人民間司法改革基金會備份。
